【裁判字號】    89,訴,110
【裁判日期】    890802
【裁判案由】    偽造文書
【裁判全文】
台灣台中地方法院刑事判決                          八十九年度訴字第一一號
    公  訴  人  台灣台中地方法院檢察署檢察官
    被      告  甲○○
    選任辯護人  王信雄
右列被告因偽造文書案件，經檢察官提起公訴（八十八年度偵字第一○九五九號），
本院判決如左：
    主  文
甲○○共同連續行使偽造私文書，足以生損害於他人，處有期徒刑肆月。偽造於信用
卡背面持卡人及帳單簽上各該聯單上之「歐陽智純」署名均應予沒收。
    事  實
一、緣歐陽智純（更名為丙○○○）於八十五年七月間，在台中市○○○路一八三號
    三樓，委託甲○○向中國信託商業銀行、匯豐銀行、寶島商業銀行、美商花旗銀
    行等辦理信用卡，甲○○因而持有「歐陽智純」之身分證、扣繳憑單、存摺、服
    務證明書等相關證件影本，甲○○於順利辦得中國信託商業銀行、匯豐銀行、寶
    島商業銀行信用卡後，將該等信用卡交付丙○○○使用，而美商花旗銀行部分則
    因授信問題遭退件，丙○○○即向甲○○表示美商花旗銀行部分不用再辦理，甲○○並未將辦理美商花旗銀行信用卡之相關資料返還丙○○○或廢棄，竟再持該
    等資料文件，積極向承辦人員交涉辦得信用卡一張。甲○○於持得上開美商花旗
    銀行信用卡後，竟意圖為自己不法之所有，並基於概括之犯意，於八十五年六月
    間，在台中市○○○街四十號，擅自將該花旗信用卡連同丙○○○交由其繳銷之
    寶島商業銀行信用卡各一張，交給與其有犯意聯絡之債務人乙○○（另由公訴人
    分案偵辦），令乙○○冒用「歐陽智純」名義刷卡，共同連續偽造簽帳單，向寶
    島商業銀行、美商花旗銀行各詐得新台幣（下同）五萬二千五百元及十一萬五千
    二百四十九元，乙○○再將上開詐得之款項悉數交付甲○○，以資抵償其積欠甲○○之債務，足以生損害於丙○○○、寶島商業銀行及美商花旗銀行。
二、案經丙○○○（即「歐陽智純」）告訴臺灣臺中地方法院檢察署檢察官偵查起訴
    。
    理  由
一、訊據被告甲○○對於有受丙○○○委託，向中國信託商業銀行、匯豐銀行、寶島
    商業銀行、美商花旗銀行等辦理信用卡，嗣美商花旗銀行則因授信問題遭退件，
    其再積極向承辦人員交涉辦得信用卡一張，未交給丙○○○，並連同丙○○○交
    由其繳銷之寶島商業銀行信用卡各一張，交給乙○○以「歐陽智純」名義刷卡，
    分別刷得五萬二千五百元，及十一萬五千二百四十九元，以資抵償其積欠債務等
    事實並不諱言，惟辯稱：上開二張信用卡都是乙○○所冒刷等語。惟查：被告前
    揭犯罪事實，業據告訴人丙○○○於偵審中指訴甚詳，且被告甲○○於八十七年
    十月二十一日，於檢察官訊問何以丙○○○交給之寶島銀行信用卡未去繳銷時供
    稱：「是因為乙○○欠我錢，所以我把卡交給她，她去刷卡，還我錢，交卡的時
    間是八十六年七月底，地點是台中市○○街四○號她經營的安親班，我沒有經過
    丙○○○的同意，就把信用卡交給乙○○使用，乙○○知道該信用卡是丙○○○
    要我去繳銷的」，於檢察官訊問有無以丙○○○名義去申請花旗銀行信用卡時供
    稱：「有的，這張她不知道，申請時間是與前面三張信用卡一起申請，辦理地點
    是中市○○路○段五二六之三號三樓，我也是交給乙○○刷卡，抵銷我的債務」
    、於八十七年十一月十八日檢察官訊問時亦供稱：「因為乙○○欠我錢沒有還，
    我將卡交給他，方才可以還錢，我為了拿回錢才起意將寶島及花旗信用卡交給乙○○使用，都沒有經過丙○○○同意」。核與乙○○出具未具日期之切結書：「
    本人冒用歐陽智純寶島銀行、花旗銀行：共刷二十六萬元整：」、「本人乙○○
    自甲○○領取歐陽智純之花旗信用卡確定無誤」，等均相符合。另乙○○於本院
    於八十九年二月二十四日上午十時為調查時亦不否其曾持有過寶島銀行的信用卡
    去買東西及拿卡去借錢等情，此外並有支付命令、寶島銀行之民事起訴狀、乙○○切結書、台中市第三信用合作社之甲○○存戶資料、乙○○借據、本院八十七
    年度訴緝字第四二八號部分審判筆錄、美商花旗銀行陳報之歐陽智純信用卡申請
    資料影本、寶島商業銀行信託部函附歐陽智純信用卡消費明細等附卷可資佐證，
    被告應有共同偽造文書及詐欺得款犯意甚明，所辯顯為卸責之詞，其犯行，應堪
    予認定。
二、核被告甲○○所為，係犯刑法第二百十六條之行使第二百十條之偽造私文書，以
    及同法第三百三十九條第一項之詐欺取財等罪。被告偽造「歐陽智純」之署名係
    偽造私文書之階段行為，而其偽造私文書之低度行為又為行使之高度行為所吸收
    ，均不另論罪。被告就上開犯行，與另案被告乙○○有犯意聯絡及行為分擔，均
    為共同正犯。被告先後多次行使偽造私文書及詐欺取財之犯行，時間緊接，犯罪
    構成要件相同，顯係基於概括犯意反覆為之，均為連續犯，應依同法第五十六條
    規定論以一罪，並加重其刑。被告所犯上開二罪間，有方法、結果之牽連犯關係
    ，亦應依同法第五十五規定從一重之行使偽造私文書罪處斷。爰審酌被告犯罪之
    動機、目的、手段，犯罪所生之危害、犯罪後之態度等一切情狀，量處如主文所
    示之刑。另偽造於美商花旗銀行、寶島銀行信用卡持卡人背面及各該簽帳單上之
    「歐陽智純」署名（詳卷附美商花旗銀行八十六年促字第四二五二號、寶島銀行
    起訴書），均應依刑法第二百零十九條之規定，予以宣告沒收。
據上論斷，應依刑事訴訟法第二百九十九條第一項前段，刑法第二百十條、第二百十
六條、第三百三十九條第一項、第二百十九條、第二十八條、第五十五條、第五十六
條，罰金罰鍰提高標準條例第一條前段，判決如主文。
中    華    民    國    八十  九  年      八        月        二        日
                                        法  官  柯  崑  輝
右正本證明與原本無異。
如不服本判決，應於送達後十日內向本院提出上訴狀(須附繕本)，上訴於台灣高等
法院台中分院。
                                        書記官
中    華    民    國    八十   九 年      八        月         二       日
附錄論罪科刑法條
附錄法條：刑法第二百十六條、第二百十條、第三百三十九條第一項
刑法第二百十條：偽造、變造私文書，足以生損害於公眾或他人者，處五年以下有期
徒刑。
刑法第二百十六條：行使第二百十條至第二百十五條之文書者，依偽造、變造文書或
登載不實事項或使登載不實事項之規定處斷。
刑法第三百三十九條第一項：意圖為自己或第三人不法之所有，以詐術使人將本人或
第三人之物交付者，處五年以下有期徒刑、拘役或科或併科一千元以下罰金。


司法院資訊處製作；財團法人民間司法改革基金會備份。
